臺灣高等法院刑事判決　　　　　　　　94年度上易字第1524號
　　上　訴　人
　　即　被　告　甲○○
　　　　　　　　　　　　（現另案在臺灣桃園監獄執行中）
上列上訴人因竊盜案件，不服臺灣桃園地方法院94年度易字第81
9號，中華民國94年7月29日第一審判決（起訴案號：臺灣桃園地
方法院檢察署94年度偵字第9029號），提起上訴，本院判決如下
：
    主  文
上訴駁回。
    事  實
一、甲○○曾犯有違反麻醉藥品管理條例、肅清煙毒條例、藥事
    法、槍砲彈藥刀械管制條例、傷害、妨害自由、竊盜等前科
    ，又因違反毒品危害防制條例案件，經原審於九十二年二月
    十三日以九十二年度易字第一五七號判決判處有期徒刑五月
    ，於同年五月二十二日判決確定；另因犯贓物案件，經原審
    於九十二年七月十五日以九十一年度訴字第一三九０號判決
    判處有期徒刑六月，於九十二年八月十五日判決確定；嗣前
    開二罪經定其應執行刑有期徒刑十月，刑期自九十二年十一
    月十九日起算，於九十三年九月十八日縮刑期滿執行完畢。
二、甲○○意圖為自己不法之所有，於九十四年三月七日凌晨一
    、二時許之夜間，攜帶其所有、長度約為十五公分、以之揮
    刺將對他人生命、身體造成傷害，客觀上具有危險性之一字
    型螺絲起子一支（未扣案），欲供行竊之用，至桃園縣大溪
    鎮○○路大溪公有市場二一號房屋（該屋為二層樓建物，一
    樓平時係乙○○、丙○○經營雜貨生意，二樓則由乙○○及
    其妻居住使用），未經乙○○、丙○○同意，即擅自開啟一
    樓未鎖好之鐵門後侵入屋內，在一樓竊取乙○○、丙○○所
    有之現金約新台幣（下同）五十四萬二千餘元、香菸約二十
    條、空白支票四十二張、土地、房屋所有權狀等物，在二樓
    竊取乙○○所有之現金四萬元、金飾約十八兩、手機三支、
    照相機一台等物，得手後旋離開該處，現金供己花用殆盡，
    金飾等物則變賣得款花用。嗣經乙○○察覺後報警處理，經
    警在該屋二樓化妝台玻璃上採得甲○○之指紋，而循線查獲
    甲○○。
三、案經桃園縣政府警察局大溪分局報告臺灣桃園地方法院檢察
    署檢察官偵查起訴。
    理  由
一、上揭事實，業據被告甲○○於原審及本院審理時均坦供不諱
    ，復經被害人乙○○於警訊、偵查中及本審審理時及被害人
    丙○○於警訊中指訴在卷，警方於事發現場所採獲之指紋，
    經送內政部警政署刑事警察局鑑驗結果，發現其中一枚指紋
    與刑事警察局所存被告指紋卡右中指指紋相符，亦有該局鑑
    驗書一份、現場蒐證照片九幀在卷可按（見偵查卷第24至34
    頁），足見被告自白顯與事實相符，堪予採信。本件事證明
    確，被告犯行已堪認定，應予依法論科。
二、核被告所為，係犯刑法第3百21條第1項第1款、第3款之攜帶
    兇器、於夜間侵入住宅竊盜罪。公訴意旨雖認被告係毀壞上
    址房屋一樓之鐵門而入內行竊，該當刑法第3百21條第1項第
    2款之毀壞門扇竊盜之加重條件， 惟被告堅決否認有破壞上
    址房屋一樓之鐵門，而係直接開門入內，且觀諸卷附之現場
    蒐證照片（見偵查卷宗第31頁），亦無法看出該屋一樓鐵門
    有遭毀損之情形，尚無從認被告確曾毀壞上址房屋一樓之鐵
    門，此部分公訴意旨容有誤會，附予敘明。被告有如事實欄
    一所列之犯罪科刑與執行情形，有本院被告前案紀錄表一份
    在卷足參，其受有期徒刑執行完畢後，五年內再犯本件有期
    徒刑以上之罪，係屬累犯，應依刑法第47條規定加重其刑。
三、原審因認被告罪證明確， 引用刑法刑法第321條第1項第1款
    、第3款、第47條、第38條第1項第2款之規定， 並審酌被告
    前曾犯有違反麻醉藥品管理條例、肅清煙毒條例、藥事法、
    槍砲彈藥刀械管制條例、傷害、妨害自由、竊盜等前科，素
    行不良，為圖一己私利，竟思不勞而獲，復竊取他人之財物
    ，且竊取之財物價值甚鉅，惟犯後坦承犯行，及其犯罪之手
    段等一切情狀，量處有期徒刑一年四月，以資懲儆。對於被
    告行竊時所攜帶之一字型螺絲起子一支，係屬被告所有且供
    本件犯罪所用之物，此經被告供陳在卷，雖未扣案，然不能
    證明業已滅失，復依刑法第38條第1項第2款之規定宣告沒收
    。核其認事用法並無不合，量刑亦屬妥適，上訴人即被告上
    訴意旨請求從輕量刑，洵無理由，上訴應予駁回。
據上論斷，應依刑事訴訟法第368條，判決如主文。
本案經檢察官周志榮到庭執行職務。
中　　華　　民　　國　　94　　年　　10　　月　　31　　日
　　　　　　　　　刑事第7庭     審判長法　官  蔡秀雄
　　　　　　　　　　　　　　　　　    法　官  蔡光治
　　　　　　　 　 　　　　　　　　　　法　官  周煙平
以上正本證明與原本無異。
不得上訴。
                                      書記官  蕭麗珍
中　　華　　民　　國　　94　　年　　11　　月　　2 　　日
附錄本案論罪科刑法條
刑法第321條第1項第1款、第3款
 犯竊盜罪而有左列情形之一者，處六月以上、五年以下有期徒刑
：
一  於夜間侵入住宅或有人居住之建築物、船艦或隱匿其內而犯
    之者。
二  毀越門扇、牆垣或其他安全設備而犯之者。
三  攜帶兇器而犯之者。
四  結夥三人以上而犯之者。
五  乘火災、水災或其他災害之際而犯之者。
六  在車站或埠頭而犯之者。
前項之未遂犯罰之。
